【裁判字號】    92,訴,46
【裁判日期】    920113
【裁判案由】    毒品危害防制條例
【裁判全文】
臺灣彰化地方法院刑事判決                            九十二年度訴字第四六號
    公  訴  人  臺灣彰化地方法院檢察署檢察官
    被      告  甲○○  男  三.
右列被告因違反毒品危害防制條例案件，經檢察官提起公訴 (九十一年度毒偵緝字第
三三五號、第三三六號、第三三七號、第三三八號、第三三九號、九十一年度毒偵字
第二五九九號)，本院判決如左：
    主  文
甲○○連續施用第壹級毒品，累犯，處有期徒刑壹年肆月，扣案之海洛因共拾壹包（
合計淨重參拾陸點貳公克，另包裝袋拾壹個）、摻有海洛因之香煙肆支、塑膠鏟貳支
均沒收銷燬之；又連續施用第貳級毒品，累犯，處有期徒刑拾月，扣案之安非他命共
肆包（合計毛重共陸點參公克，含包裝袋肆個）、玻璃吸食器共參支均沒收銷燬之；
主刑部分應執行有期徒刑貳年。
    事  實
一、甲○○前於民國八十三年間，因販賣麻醉藥品，經本院判處有期徒刑五年三月確
    定，於八十九年二月一日假釋期滿縮短刑期執行完畢。其另因施用毒品，經本院
    裁定送觀察、勒戒後，認無繼續施用毒品之傾向，而為臺灣彰化地方法院檢察署
    檢察官，於九十年一月十八日，以八十九年度毒偵字第六二六一號為不起訴處分
    確定。詎其猶不思悔改，復基於施用毒品之概括犯意，自九十年十月十六日某時
    起至九十一年十一月五日二十時許，連續在彰化縣境不詳地點之路旁車上，分別
    以摻入香煙或以玻璃吸食器加熱之方式，分別施用第一級毒品海洛因及第二級毒
    品安非他命多次，平均每三、四天施用一次（其自九十一年五月四日至同年十一
    月五日間，施用海洛因及安非他命之犯行未據起訴）。嗣分別於九十年十月十七
    日凌晨三時許、同年十一月二十一日凌晨零時五十分許、九十一年四月九日下午
    一時五十分許、同年五月四日上午十時二十分許及九十一年十一月五日二十三時
    三十分許，先後在彰化縣社頭鄉新厝村新興巷二十八之八號旁、同縣埤頭鄉○○
    村○○路二三二號好來屋汽車旅館二○六室、同縣田中鎮○路里○○路○段一三
    七巷口及同右鎮○○街二十號、同縣北斗鎮○○路○段二三號等處，為彰化縣警
    察局員林、北斗及田中分局員警查獲，並分別扣押海洛因三包（合計淨重三‧八
 五公克）、安非他命一包（毛重０．七公克）及香煙一支；海洛因四包（合計淨
    重二五‧二五公克）、安非他命一包（毛重○．九公克）、空塑膠袋一小包及玻
    璃吸食器、塑膠鏟子、香煙各二支；海洛因四包（合計淨重七‧一○公克）、安
    非他命二包（合計毛重四．七公克）、球型玻璃吸管及香煙各一支，及於九十年
    十一月二十一日凌晨一時五十八分許、九十一年五月四日下午五時二十分許，其
    依規定至彰化縣警察局北斗分局採驗尿液結果均呈鴉片類及安非他命類陽性反應
    始查悉。經檢察官依本院九十年度毒聲字第四四三五號裁定，將其解送臺灣彰化
    看守所附設勒戒處所施以觀察、勒戒後，認有繼續施用毒品之傾向。
二、案經彰化縣警察局員林、北斗及田中分局分別報告臺灣彰化地方法院檢察署檢察
    官偵查起訴。
    理  由
一、訊據被告甲○○對其上開施用海洛因及安非他命之犯行，均坦白承認，並有彰化
    縣衛生局煙毒尿液檢驗成積書及詮昕科技股份有限公司濫用藥物尿液檢驗報告等
    件附卷、前述毒品等證物扣案可相佐證；而該等海洛因，經送法務部調查局鑑驗
    後，確認為海洛因無誤，亦有該局出具之鑑定通知書三紙在卷可參；又其被緝獲
    後，經送觀察勒戒後，認有繼續施用毒品之傾向，復有臺灣彰化看守所九十一年
    十一月二十二日彰所戒字第○九一○○○二七○六號函送之有無繼續施用毒品傾
    向證明書在卷為憑。此外，復有臺灣彰化地方法院檢察署八十九年度毒偵字第六
    二六一號不起訴處分書及被告之刑案資料查註紀錄表附卷可參，被告犯行堪以認
    定，應依法予以論科。
二、核被告甲○○所為，係犯毒品危害防制條例第十條第一項、第二項之施用第一級
    、第二級毒品罪。其施用毒品前、後持有毒品及專供施用毒品器具之行為，已為
    其後施用毒品犯行所吸收，不另論處。又被告先後各多次施用海洛因及安非他命
    之犯行，均時間緊接，且所犯罪構成要件相同，顯皆係基於概括犯意反覆為之，
    均應依連續犯之規定論以一罪，並依法加重其刑；公訴人雖未及就被告九十一年
    五月四日至同年十一月五日之吸毒犯行予以起訴，惟此與起訴有罪部分，有連續
    犯之裁判上一罪關係，本院自應併予審判。再被告所犯上開二罪，犯意各別，且
    犯罪構成要件互異，應分論併罰。另其於八十三年間，因違反麻醉藥品管理條例
    案件，經本院判處有期徒刑五年三月確定，於八十九年二月一日執行完畢，有臺
    灣彰化地方法院檢察署被告之刑案資料查註紀錄表在卷可參，其於受有期徒刑之
    執行完畢後，五年以內再犯本件有期徒刑以上之本罪，為累犯，應依遞加其刑。
    爰審酌被告犯罪之動機、目的、方法、手段，其前有販賣安非他命之犯罪紀錄，
    品行不佳，復一再吸毒被查獲，顯見其受毒品之誘或極深，難予輕縱，及其犯後
    業已坦認犯行等一切情狀，分別量處如主文所示之刑，並定其應執行之刑，以示
    懲儆。扣案之海洛因及安非他命係屬毒品，至香煙則摻有海洛因，塑膠鏟係專供
    被告用以挖取毒品，吸食器則係被告專用來吸食安非他命，此據被告供明在卷，
    應併依法宣告沒收；另扣案之空塑膠袋一包，無法證明係供被告施用毒品使用，
    又非屬違禁物，自不能併予宣告沒收，附此敘明。
三、據上論斷，應依刑事訴訟法第二百九十九條第一項前段，毒品危害防制條例第十
    條第一項、第二項、第十八條第一項前段、刑法第十一條前段、第五十六條、第
    四十七條、第五十一條第五款，判決如主文。
本案經檢察官陳茂亭到庭執行職務。
中      華      民      國      九十二      年      一      月    十三  日
                                臺灣彰化地方法院刑事第一庭
           法      官  葛永輝
右正本證明與原本無異。
如不服本判決，應於判決送達後十日內向本院提出上訴狀( 須附繕本 )。
                                    法院書記官  施惠卿
中      華      民      國      九十二      年      一      月    十三  日
毒品危害防制條例第十條
施用第一級毒品者，處六月以上五年以下有期徒刑。
施用第二級毒品者，處三年以下有期徒刑。


司法院資訊處製作；財團法人民間司法改革基金會備份。
